【裁判字號】    89,訴,1260
【裁判日期】    890929
【裁判案由】    搶奪等
【裁判全文】
臺灣板橋地方法院刑事判決                        八十九年度訴字第一二六號
    公  訴  人  臺灣板橋地方法院檢察署檢察官
    被      告  丁○○
右列被告因搶奪等案件，經檢察官提起公訴 (八十八年度偵字第二一五二三號），本
院判決如左：
    主  文
丁○○連續竊盜，處有期徒刑柒月；又連續意圖為自己不法之所有，而搶奪他人之動
產，處有期徒刑貳年。應執行有期徒刑貳年陸月。
    事  實
一、丁○○於民國八十八年間因偽造文書案，經本院判處有期徒刑三月，嗣經台灣高
    等法院上訴駁回確定，嗣於八十九年八月二日執行完畢，又於八十八年間因違反
    毒品危害防制條例案，經本院判處有期徒刑六月，嗣經台灣高等法院上訴駁回確
    定，尚未執行完畢，竟不知悔改，丁○○意圖為自己不法之所有，並基於概括犯
    意，於八十八年九月六日上午，在台北縣板橋市○○路二巷十六之九號前，竊
    取乙○○所有之車號ＧＩＳ─九一三號銀色重型機車，得手後；又於八十八年
    九月十一日上午，在台北縣板橋市○○○街二巷四號前，竊取莊宗勳所有之車號
    ＬＺＵ─九五０號之紅色重型機車，得手後，將該車牌卸下，藏置在其住處臺北
    縣土城市○○路○段九八巷一號七樓之一之廚房流理台下，改懸掛前揭車號ＧＩ
    Ｓ─九一三號車牌，供己使用。丁○○另意圖為自己不法之所有，並基於概括犯
    意，於八十八年九月七日上午五時許，騎乘機車途經台北縣板橋市○○○路錢
    櫃ＫＴＶ前，見郭雅玲與徐忠義併走於路旁，且徐忠義以手勾住郭雅玲之皮包於
    身後，丁○○遂趁徐忠義不及注意之際，自徐忠義身後搶奪徐忠義所持有之郭雅
    玲皮包（內有郵局提款卡一張、行動電話一支、現金新台幣四百餘元、身分證一
    張、行車執照一張、全民健康保險卡一張、項鍊墜子一個），得手後；又於同
    日上午六時四十五分許，騎乘機車途經台北縣樹林市○○路○段之屈臣氏商店前
    ，趁黃瑞嬪不及注意之際，自黃瑞嬪身後搶奪其持有之皮包（內有現金新台幣一
    萬四千元、行動電話一支、郵局提款卡一張、郵局存款簿一本、印章一枚、身分
    證一張、金戒指一枚），得手後；復於同日中午十二時三十五分許，騎機車途
    經台北縣三重市○○路一三四巷十二號前，見丙○○將進入台北縣三重市○○路
    一三四巷十二號大門時，竟趁丙○○不及注意之際，自丙○○身後搶奪其持有之
    皮包（內有現金新台幣八千餘元、身分證一張、駕駛執照一張、新光人壽信用卡
    一張、第一銀行提款卡一張、第一銀行信用卡一張、世華銀行金融卡一張、呼叫
    器一個、私章二個）。嗣於八十八年九月十九日晚間七時許，警方在丁○○住處
    附近即台北縣土城市○○路○段九八巷內，查獲ＬＺＵ─九五０號機車（其上已
    改懸ＧＩＳ─九一三號車牌），及未懸掛車牌之ＧＩＳ─九一三號機車；續於丁○○住處即台北縣土城市○○路○段九八巷一號七樓之一之廚房流理台下，查獲
    ＬＺＵ─九五０號車牌；又於丁○○之手提包內查獲前揭丙○○所有之新光人壽
    信用卡一張、第一銀行金融卡一張、郭雅玲所有之郵局提款卡一張、黃瑞嬪所有
    之提款卡一張。
二、案經臺北縣警察局新莊分局移送臺灣臺灣板橋地方法院檢察署檢察官偵查起訴。
    理  由
一、右揭事實，業據被告丁○○於本院審理中坦承不諱，並陳稱其以前否認犯案而請
    求傳訊證人係為拖延時間等語（見本院八十九年九月十五日筆錄）。經查，（一
    ）右揭二部機車係乙○○、莊宗勳失竊之情，此經被害人乙○○、莊宗勳於警訊
    指訴明確（見偵查卷第十四、十五頁）。（二）右揭搶奪事實，業據被害人郭雅
    玲、黃瑞嬪、丙○○於警訊指訴實在（見偵查卷第七五頁反面、八七頁、七十七
    頁、第十二頁反面）。又被害人黃瑞嬪於警訊中更證稱：伊遭搶奪行動電話後，
    伊朋友吳惠芳曾打電話給伊的行動電話，結果是一名女子接電話，該名女子向吳
    惠芳表示她持有之行動電話是一位盧姓男子交付給她使用等語（見偵查卷第七八
    頁）。（三）證人陳孟興於警訊中證稱：伊於八十八年九月七日十二時許，返家
    途中，在三重市○○路一三四巷十二號附近，發現一名陌生男子頭戴安全帽且騎
    乘未懸掛大牌之機車，當時伊經過該處，發覺可疑而特別注意，該男子正好因炎
    熱而拿下安全帽乘涼並發動機車，後來伊目睹該搶奪案，今在警察局指認被告丁○○即是當天的騎機車之男子無誤等語（見偵查卷第十三頁反面）。（四）警方
    於八十八年九月十九日晚間七時許，在丁○○住處附近即台北縣土城市○○路○
    段九八巷內，查獲ＬＺＵ─九五０號機車（其上已改懸ＧＩＳ─九一三號車牌）
    ，及未懸掛車牌之ＧＩＳ─九一三號機車；續於丁○○住處即台北縣土城市○○
    路○段九八巷一號七樓之一之廚房流理台下，查獲ＬＺＵ─九五０號車牌；又於
    丁○○之手提包內查獲前揭丙○○所有之新光人壽信用卡一張、第一銀行金融卡
    一張、郭雅玲所有之郵局提款卡一張、黃瑞嬪所有之提款卡一張之事實，亦有警
    察局之臨檢紀錄表一份（在偵查卷第十九頁）。（五）此外更有被害人出具之贓
    物認領保管單五紙（在偵查卷第十六至十八頁、第八一至八二頁）。（六）被告
    丁○○於偵查中否認前揭竊盜及搶奪犯行，推稱係朋友甲○○所犯而委由伊出面
    擔罪云云，因證人甲○○亦否認前揭犯行，嗣經檢察官送由調查局為被告丁○○
    與甲○○實施測謊鑑定結果，證實係被告丁○○說謊，而甲○○並未說謊，此有
    鑑定報告一份（在偵查卷第一０三頁）可證。況本案扣案贓物均在被告丁○○手
    提包及其住處查獲，而證人甲○○住處並未經警查獲任何贓物，又被害人黃瑞嬪
    證稱其遺失之行動電話由某女子持有使用，且該女子稱行動電話係盧姓男子所交
    付之情，足見被告丁○○係推卸之詞。本件事證明確，被告丁○○犯行堪以認定
    。
三、核被告丁○○所為係犯刑法第三百二十條第一項竊盜罪、第三百二十五條第一項
    搶奪罪。又被告丁○○先後多次竊盜行為、多次搶奪行為，均時間緊接，犯罪構
    成要件分別相同，顯分別基於概括犯意而為，應依連續犯之例，各論以竊盜、搶
    奪之一罪並均加重其刑。又被告丁○○所犯上開竊盜、搶奪案，犯意各別，行為
    亦殊，應分論併罰。爰審酌被告丁○○前因偽造文書案，經法院判決有罪後，竟
    不思悔改，正值年輕力壯，不思努力上進憑自己勞力獲取金錢，而竊盜機車及騎
    乘機車搶奪他人財物，惡性非淺，危害社會治安重大，及其犯罪動機、目的、手
    段、次數，犯罪後於偵查及本院調查中猶狡飾其詞之態度，毫無悔意等一切情狀
    ，量處如主文所示之刑，並定其應執行刑。
據上論斷，應依刑事訴訟法第二百九十九條第一項前段、刑法第五十六條、第三百二
十條第一項、第三百二十五條第一項、第五十一條第五款、罰金罰鍰提高標準條例第
一條前段，判決如主文。
本案經檢察官徐名駒到庭執行職務。
中      華      民      國    八十九    年      九      月    二十九    日
                                      台灣板橋地方法院刑事第二庭
                                          法  官  黃  惠  瑛
右正本證明與原本無異。
如不服本判決，應於送達後十日內，向本院提出上訴狀。
                                          書記官  張  志  華
中      華      民      國    八十九     年     十      月      四      日
附錄本案論罪科刑法條全文：
刑法第三百二十條
意圖為自己或第三人不法之所有，而竊取他人之動產者，為竊盜罪，處五年以下有期
徒刑、拘役或五百元以下罰金。
意圖為自己或第三人不法利益，而竊佔他人之不動產者，依前項之規定處斷。
前二項之未遂犯罰之。
刑法第三百二十五條
意圖為自己或第三人不法之所有，而搶奪他人之動產者，處六月以上五年以下有期徒
刑。
因而致人於死者，處無期徒刑或七年以上有期徒刑，致重傷者，處三年以上十年以下
有期徒刑。
第一項之未遂犯罰之。


司法院資訊處製作；財團法人民間司法改革基金會備份。
